# 合营企业合营方减资后，成为全资子公司，合并报表如何处理？

提问人：sdljw826 时间：2020-04-22 14:34:15
请问，合营企业A公司，注册资本 2000 万元，其中B公司出资 1000 万元，C公司出资 1000 万元。 2017 年 7 月 6 日，C公司将其出资 1000 万元全部减资，减资后A公司成为B公司的全资子公司，请问，减资后个表和合并报表分别如何处理？

回答人：chenyiwei
假设B、C不处于同一控制下，则C退出后B取得对A的控制权，应作为分步交易实现非同一控制下合并处理。
1 、B的个别报表层面：权益法核算其对A的投资直到取得控制权之日，以该日的权益法下长期股权投资账面价值作为后续转为成本法核算的成本基础。
2 、B的合并报表层面：按照取得控制权之日该股权的公允价值重新计量该项长期股权投资（可参考C的退出作价），重新计量的差额计入投资收益，以重新计量后的公允价值作为合并成本。